# 搬迁是否要计提减值准备

提问人：bigxia07 时间：2017-09-22 10:05:27
公司因政府要求需要搬迁，搬迁补偿只考虑占用的土地面积和价值，不补偿房产和设备，担总的搬迁补偿额等于公司总的评估值，那搬迁前房产设备要提减值准备吗

回答人：chenyiwei
如果一旦搬迁，这些房屋和设备就只能报废处理，设备不能迁至他处继续使用的，则说明实质上的补偿对象包括了土地、房屋和设备，也可能还包括搬迁过程中的费用性支出等，这时的搬迁补偿会计处理就不能简单地依据合同约定的“只补偿土地，不补偿房产和设备”而将房产和设备计提减值准备。如果协议约定的补偿款金额足以覆盖需报废资产的账面价值和预计搬迁过程中需发生的费用性支出金额，则这部分拟报废资产的可收回金额不低于账面价值，并未发生减值。